【裁判字號】    89,交易,1
【裁判日期】    890214
【裁判案由】    妨害公務等
【裁判全文】
臺灣桃園地方法院刑事判決                            八十九年度交易字第一號
    公  訴  人  臺灣桃園地方法院檢察署檢察官
    被      告  乙○○
右列被告因妨害公務等案件，經檢察官提起公訴（八十八年度偵字第一五九○二號）
，本院判決如左：
        主  文
乙○○服用酒類，不能安全駕駛動力交通工具而駕駛，處有期徒刑參月，如易科罰金
，以參佰元折算壹日。又對於公務員依法執行職務時，施強暴，處有期徒刑肆月，如
易科罰金，以參佰元折算壹日。應執行有期徒刑陸月，如易科罰金，以參佰元折算壹
日。
        事  實
一、乙○○於民國八十八年十月九日下午十一時許，在桃園縣桃園市「歡樂站ＫＴＶ
    」因服用啤酒，吐氣中每公升酒精含量達○點五九毫克，不能安全駕駛動力交通
    工具（未達心神喪失或精神耗弱），竟仍於同年月十日凌晨零時三十許，騎乘車
    號ＩＢＮ─一九三號重機車由桃園往南崁方向行駛，並於該日凌晨一時許，行經
    同市○○路與民光路口，適桃園縣警察局桃園分局補子派出所員警陳力幼在上址
    執行路檢勤務，詎乙○○竟對該依法執行職務之公務員以加速衝撞之強暴方式逃
    避攔檢，致使員警指揮棒遭衝撞斷裂，嗣乙○○以上開強暴方式閃避攔檢警員約
    十公尺左右因騎車不穩自行摔倒後，經警測試其酒精濃度呼氣所含酒精成分測定
    值達每公升○點五九毫克，始查獲上情。
二、案經桃園縣警察局桃園分局報請臺灣桃園地方法院檢察署檢察官偵查起訴。
        理  由
一、訊據被告乙○○對於酒醉駕車之行為坦承不諱，然矢口否認有妨害公務之犯行，
    辯稱：伊未騎車衝撞警員，係遭警員指揮棒擊中才摔倒云云。惟查：右揭事實，
    業據證人即警員陳力幼到庭結證屬實，且本件員警攔檢位置與被告騎車摔倒位置
    相隔約十公尺，顯與被告指稱係遭指揮棒擊中而摔倒一節矛盾，又證人即警員陳
    力幼到庭證稱：伊約於二百公尺前即見到被告騎乘機車未戴安全帽，伊即持指揮
    棒並吹哨警笛欲攔停被告，未料被告仍急速衝撞伊等語，此並有證人甲○○○○
    書寫之報告書一份附卷可稽，是被告所辯無非係飾卸之詞，不足採信。此外，並
    有道路交通事故調查報告表、酒精濃度呼氣測定值各一紙及照片九幀在卷足稽。
    又被告服用酒類，肇事後吐氣中每公升酒精含量達○點五九毫克，亦有卷附酒精
    測試表一份足稽，不僅超過道路交通安全規則第一百十四條第二款所規定汽車駕
    駛人飲酒後其吐氣所含酒精成分超過每公升○點二五毫克，不得駕駛車輛之上限
    ，且酒精對中樞神經系統具有麻醉作用，對人體之影響固因人而異，然多與血液
    中之酒精濃度成正比，通常情形，血液中之酒精濃度在每公升一千毫克（即呼氣
    酒精濃度每公升○點五毫克）時，雖在外觀上無法辨識，但檢查眼睛機能，對反
    應時間均有降低之事實，應認被告已達不能安全駕駛動力交通工具之程度。綜上
    所示，本件事證明確，被告犯行堪以認定。
二、核被告所為，係犯刑法第一百八十五條之三之服用酒類，不能安全駕駛動力交通
    工具而駕駛罪及及同法第一百三十五條第一項之妨害公務罪。其所犯上開二罪，
    犯罪各別，罪名不同，應分論併罰。爰審酌被告犯罪之動機、目的、手段、犯罪
    時所受之刺激及其品性、生活狀況、智識程度、犯罪所生之損害，及犯罪後態度
    等一切情狀，分別量處如主文所示之刑，並定其應執行之刑及諭知易科罰金之折
    算標準，以示懲儆。
據上論斷，應依刑事訴訟法第二百九十九條第一項前段，刑法第一百八十五條之三、
第一百三十五條第一項、第五十一條第五款、第四十一條，罰金罰鍰提高標準條例第
一條前段、第二條，判決如主文。
本案經檢察官黃智勇到庭執行職務。
中      華      民      國    八十九    年      二      月     十四     日
                                臺灣桃園地方法院刑事第一庭
                                      法  官   黃  漢  權
右正本證明與原本無異。
如不服本判決，應於判決送達後十日內向本院提出上訴狀( 應附繕本 )，上訴於
臺灣高等法院。
                                      書記官   高  明  言
中      華      民      國    八十九    年      二      月     十七     日
附論罪科刑依據之法條：
刑法第一百八十五條之三、第一百三十五條第一項。
刑法第一百八十五條之三:
服用毒品、麻醉藥品、酒類或其他相關之物、不能安全駕駛動力交通工具而駕駛者，
處一年以下有期徒刑、拘役或三萬元以下罰金。
刑法第一百三十五條第一項:
對於公務員依法執行職務時，施強暴脅迫者，處三年以下有期徒刑、拘役或三百元以
下罰金。


司法院資訊處製作；財團法人民間司法改革基金會備份。
